Juan Gabriel Benitez Rinas

FULL STACK DEVELOPER ANALISTA PROGRAMADOR UNIVERSITARIO

juangabrielrinas@gmail.com

+54 0379 4560224

LinkedIn

PERFIL

Desarrollador Full-Stack especializado en Front-End y Mobile con más de 2 años de experiencia en la creación de aplicaciones web y móviles que brindan una experiencia de usuario fluida. Manejo **React, React Native, Node** y **TypeScript** como tecnologías principales, complementadas con una sólida base en **Back-End**. Me apasiona el aprendizaje continuo, la adopción de nuevas tecnologías y la entrega de soluciones de alta calidad.

EXPERIENCIA PROFESIONAL

Desarrollador Full-Stack - Almoby Software Solutions

Nov. 2024 – Actualmente

- Creé el Front-End en React y el Back-End en Python para un sistema de tickets utilizado en diversos eventos (carnavales del interior de Corrientes, boliches, recitales, etc), migrando los DNS desde Hostinguer a Cloudflare y desplegando la aplicación con Cloudflare y Railway
- Desarrollé el Front-End de una plataforma consignataria a partir de diseños en Figma y documentaciones. Además, configuré la infraestructura de hosting en AWS para la aplicación:
 - Migré el dominio a Route 53, agregando los registros necesarios y delegando el DNS en NIC.ar.
 - Solicité certificados **SSL** en **ACM (us-east-1)** y configuré **CloudFront** para servir el sitio con
 - Implementé el despliegue en **S3** con hosting estático, asegurando el enrutamiento de las rutas internas de React.

Full-Stack & Mobile developer - MacroIntell

Abril 2023 – Actualmente

- Lidero el equipo de desarrollo Mobile, definiendo objetivos de sprint, dividiendo tareas y brindando mentoría a desarrolladores trainee.
- Desarrollé una billetera virtual con Expo y TypeScript, aplicando principios de Clean
 Architecture y patrón Repositorio, realizando modificaciones a nivel nativo para iOS con Swift y para Android con Kotlin.
- Construí una app de marketplace con React Native y TypeScript, priorizando rendimiento y usabilidad. Implementé pruebas unitarias con Jest.
- Implementé el **proceso de distribución de las apps** en Android (**pruebas internas**) y iOS (**TestFlight**), y me encargué del proceso de enviar las aplicaciones a **revisión** para su posterior aprobación.
- Implementé una librería UI interna reutilizable en diferentes proyectos de la empresa.
- Desarrollé una plataforma web educativa con NextJS, NodeJS, ExpressJS, Docker y MongoDB, orientada a microservicios y con gestión de contenido a través de un Back-Office.

Front-End developer - Freelance

Sep. 2023 - Sep. 2024

- Desarrollé nuevas secciones para una plataforma web de gestión y centralización de redes sociales de influencers, facilitando la conexión con sus followers, usando **NextJS** y **TypeScript**.
- Implementé nuevas secciones en el Front-End del Back-Office de la misma plataforma utilizando ReactJS.

HABILIDADES

- Front-End: ReactJS, NextJs, VueJs, Figma
- Mobile: React Native, Expo, Swift, Kotlin, Java
- Back-End: NodeJs, ExpressJs, PHP, Python
- Tests: Jest, Testing Library
- Base de datos: MongoDB, SQL, MySQL
- DevOps/Otros: Git, GitLab, GitHub, SCRUM, Postman, Docker, npm, AWS

EDUCACIÓN

• Analista Programador Universitario – Título de pregrado

2020 - Finalizado

Universidad Nacional Del Nordeste – UNNE

IDIOMAS

• Inglés – B1 (buena comprensión lectora y auditiva, habilidades de conversación en desarrollo)